【裁判字號】    90,交訴,63
【裁判日期】    901207
【裁判案由】    過失致死
【裁判全文】
臺灣雲林地方法院刑事判決                            九十年度交訴字第六三號
    公  訴  人  臺灣雲林地方法院檢察署檢察官
    被      告  甲○○
右列被告因過失致人於死案件，經檢察官提起公訴（九十年度偵字第三一○二號），
本院判決如左：
    主  文
甲○○從事業務之人，因業務上之過失致人於死，處有期徒刑柒月，緩刑參年。
    事  實
一、甲○○係陸弘股份有限公司（下稱陸弘公司）之司機，平日以駕駛大貨車運送貨
    物為業，為從事業務之人。民國九十年七月二十三日上午八時四十分許，甲○○
    駕駛陸弘公司所有車牌Ｓ八─一八六號自用大貨車，由斗六往竹山方向行駛，執
    行業務中，途經雲林縣林內鄉○○村○○路與瑞農路口時，原應注意大型車不得
    在內線車道行駛，且應注意車前狀況及左右來車，隨時採取必要之安全措施，以
    保行車安全，而當時並無不能注意之情事，竟疏未注意該交岔路口之燈光號誌剛
    轉為綠燈，仍有由童德義騎乘車牌ＭＬＩ─六四八號機車，由西螺往林內方正緩
    慢的穿越該交岔路口時，甲○○駛至該交岔路口前，剛好其行向號誌甫變換為綠
    燈，竟疏未看清左方有童德義之機車穿越中，而未採取減速慢行等安全措施，仍
    以時速六十至六十五公里之速度前進，因此閃避不及而撞及童德義，致童德義人
    車倒地，受有胸腔破裂、肋骨骨折等傷害，經送醫急救後，仍因血氣胸不治死亡
    。本件車禍後，甲○○於有偵查犯罪職權之機關及公務員知悉其犯罪前，即託人
    報警處理，自首承認其為肇事司機，並接受裁判。
二、案經童德義之子丙○○告訴雲林縣警察局斗六分局報告臺灣雲林地方法院檢察署
    檢察官偵查起訴。
    理  由
一、右揭犯罪事實，業據被告簡文德於警訊、檢察官訊問及審理中坦白承認，並有雲
    林縣警察局斗六分局林內派出所受理各類案件紀錄表及意外死亡（變死）案件初
    步調查報告書、道路交通事故調查表、肇事現場暨車輛照片十張可證，且被害人
    童德義因胸腔破裂、肋骨骨折等傷害致血氣胸，送醫後不治死亡，亦經臺灣雲林
    地方法院檢察署檢察官率同檢驗員相驗屬實，製有勘驗筆錄、相驗屍體證明書、
    驗斷書及相驗照片十一張在卷可按，足認被告之自白核與事實相符。
二、按大型車除超越同一車道之前車或準備左轉彎外，均不得在內側車道行駛，且汽
    車行駛時，駕駛人應注意車前狀況，並隨時採取必要之安全措施，道路交通安全
    規則第九十八條第一項第一款、第九十四條第三項分別定有明文。被告駕車自應
    注意恪遵上開規定，而當時天候陰、白天視距良好，且路面乾燥、無缺陷及障礙
    物，有道路交通事故調查表各項記載可參，並無不能注意之情形，被告自白行經
    肇事地點之交岔路口時，其行向號誌甫變換為綠燈，而未減速，以時速六十至六
    十五公里行進。核與現場照片、現場圖所顯示之煞車痕十七公尺，所換算之時速
    約六十至六十五公里相符。被告在當時，依一般之行車經驗，甫綠燈時，有可能
    尚有左右行向車輛尚未完全穿越交岔路口之情形，必須小心注意，減速慢行。但
    被告以時速六十至六十五公里行進，顯然疏於注意在交岔路口之左右來車，且未
    減速小心通行，以致於因閃避不及而撞及被害人，致被害人人車倒地，送醫後不
    治死亡，是被告就本件交通事故之發生，顯有過失。且被害人確因本件事故受傷
    送醫不治死亡，則其死亡與被告之過失間有相當因果關係，足以認定。本件事證
    明確，應予依法論科。
三、核被告所為係犯刑法第二百七十六條第二項之業務過失致死罪。被告肇事後，於
    有偵查犯罪職權之機關及公務員知悉其犯罪前，即報警處理，自首並接受裁判等
    情，業經證人即至現場處理之警員乙○○於本院證述明確，合於自首規定，應依
    刑法第六十二條前段規定，減輕其刑。爰審酌被告駕車疏未注意前開規定，致被
    害人童德義死亡，過失情節及所生危害匪淺，惟其並無前科，素行良好，有臺灣
    高等法院被告全國前案紀錄表可按，且犯後勇於認錯，態度尚佳，並與被害人家
    屬達成民事和解，有雲林縣林內鄉調解委員會調解書可按，顯有悔意等一切情狀
    ，量處如主文所示之刑。末查被告前未曾受有期徒刑以上刑之宣告，有前開被告
    全國前案紀錄表可稽，經此審判教訓後，當知所警惕而無再犯之虞，且被告已婚
    ，家中尚有六十五歲母親及就讀國小二年級、幼稚園大班之兒女尚需扶養，被告
    因本件車禍被吊銷駕照，目前失業在家，全家生計均賴其妻工作維持，業據被告
    於本院審理中供明，是本院認對被告所宣告之刑，以暫不執行為適當，爰併宣告
    緩刑三年，以勵自新。
據上論斷，應依刑事訴訟法第二百九十九條第一項前段，刑法第二百七十六條第二項
、第六十二條前段、第七十四條第一款，罰金罰鍰提高標準條例第一條前段，判決如
主文。
本案經檢察官黃楹榆到庭執行職務
中      華       民       國      九十      年    十二     月     七    日
                                      臺灣雲林地方法院刑事第一庭
                                          審判長法官  康  樹  正
                                                法官  林  輝  煌
                    法官  蔡  碧  蓉
右正本證明與原本無異
如不服本判決，應於判決送達後十日內向本院提出上訴狀( 應附繕本 )。
                                              書記官  陳  善  永
中      華       民       國      九十      年    十二     月     七    日
附錄本案論罪科刑法條全文
刑法第二百七十六條
因過失致人於死者，處二年以下有期徒刑、拘役或二千元以下罰金。
從事業務之人，因業務上之過失犯前項之罪者，處五年以下有期徒刑或拘役，得併科
三千元以下罰金。


司法院資訊處製作；財團法人民間司法改革基金會備份。
